【裁判字號】    89,易,1623
【裁判日期】    890719
【裁判案由】    違反公司法
【裁判全文】
臺灣臺南地方法院刑事判決                        八十九年度易字第一六二三號
    公  訴  人  臺灣台南地方法院檢察署檢察官
    被      告  乙○○
右列被告因違反公司法案件，經檢察官提起公訴（八十九年度偵字第五一九一號），
本院判決如左：
    主  文
乙○○公司負責人違反公司不得經營登記範圍以外之業務之規定，處拘役伍拾日，併
科罰金新台幣陸萬元，拘役如易科罰金，以銀元佰元折算壹日，罰金如易服勞役，
以新台幣玖佰元折算壹日。
    事  實
一、乙○○係設於台南市○○路一八四號一樓日新國際實業有限公司（以下稱日新公
    司）之負責人，曾因違反公司法經本院於民國八十九年一月二十一日判處拘役二
    十日、併科罰金新台幣伍萬元確定，惟仍不知悔改，明知該公司登記所營事業僅
    為「便利商店業、農產品零售業、畜產品零售業、水產品零售業、一般百貨業、
    國際貿易業、租賃業、玩具、娛樂用品批發業、菸酒批發業」等業務，竟自民國
    八十九年一月二十二日起，自同年二月十四日止，在該公司上址，擅自經營登記
    範圍以外之擺設娃娃機兩台供客人打玩之業務。嗣於同年二月十四日許，在上址
    為台南市政府人員查獲。
二、案經經濟部函送台灣台南地方法院檢察署檢察官偵查起訴。
    理  由
一、訊據被告乙○○雖坦承於右揭時、地擺設娃娃機兩台供客人打玩，惟矢口否認有
    何違反公司法之犯行，辯稱：日新公司之營業項目有「玩具及娛樂用品」該項，
    伊販賣娃娃機裡的娃娃，應該符合營業項目；況且，娃娃機屬選物販賣電子遊戲
    機，非屬電子遊戲機云云。經查：
（一）被告自八十九年一月二十一日起至八十九年二月十四日止，在台南市○○路一
      八四號一樓營業，擺設娃娃機兩台之事實，業據被告自白不諱，復經證人甲○
      ○證述明確，並有台南市政府各機關公共安全聯合稽查違規商業活動現場紀錄
      表一紙在卷足憑。
（二）查娃娃機屬電動玩具類，與被告提出之「選物販賣電子遊戲機」並不相同，此
      據證人即台南市政府建設局商業課課員丙○○證述綦詳，並有台灣省政府建設
      廳八十二年八月四日八二建三字第二九六八五八號函敘：「娃娃機屬正當娛樂
      性電玩。目前歸類為遊藝場業經營總類─電動玩具類，娃娃機之經營應向主管
      機關辦理許可，於辦理公司登記或營利事業登記時，營業項目應登記為娃娃機
      之經營」明確。
（三）日新公司之所營事業，並不包括「娃娃機之經營」，此有該公司之登記事項卡
      一紙在卷可按，該公司經登記範圍以外之業務堪可認定。本件事證明確，犯行
      堪予認定。
二、按公司不得經營登記範圍以外之業務，公司法第十五條第一項定有明文。被告為
    日新公司負責人，核係犯公司法第十五條第三項之罪。爰審酌被告犯罪之動機、
    目的、手段、所得利益，於前案判決確定後乃繼續擺設娃娃機，及犯罪後否認犯
    行，態度不佳等一切情狀，量處如主文所示之刑，並諭拘役知易科罰金、罰金易
    服勞役之折算標準，以資懲儆。
三、據上論斷，應依刑事訴訟法第二百九十九條第一項前段，公司法第十五條第三項
    、第一項，刑法第十一條前段、第四十一條、第四十二條，罰金罰鍰提高標準條
    例第二條，判決如主文。
中    華    民    國      八十九      年      七      月        十九    日
                                  臺灣臺南地方法院刑事第四庭
                                      法  官  張  麗  娟
右正本證明與原本無異
如不服本判決，應於判決送達後十日內，向本院提出上訴狀。
                                      書記官  陳  怡  吟
中    華    民    國      八十九      年      七      月        十九    日


司法院資訊處製作；財團法人民間司法改革基金會備份。
